【裁判字號】    97,抗,1420
【裁判日期】    970912
【裁判案由】    假扣押
【裁判全文】
臺灣高等法院民事裁定                  97年度抗字第1420號
抗  告  人  萬錦建設有限公司
法定代理人  甲○○
上列抗告人與相對人新意向廣告有限公司間假扣押事件，抗告人
對於中華民國97年7月16日臺灣桃園地方法院97年度全字第6號所
為裁定提起抗告，本院裁定如下：
    主  文
原裁定廢棄。
相對人在原法院之聲請駁回。
聲請及抗告訴訟費用均由相對人負擔。
    理  由
一、相對人於原法院聲請意旨略以：抗告人因 「萬鎮-新桃花源
    」預售屋建設方案，積欠相對人承攬房屋銷售及廣告業務報
    酬新台幣 (下同)13,322,217 元，屢次催討迄未給付並經相
    對人提起民事訴訟在案，為恐日後有不能強制執行或甚難執
    行之虞，依民事訴訟法第522條之規定， 願於上開債權其中
    之800,000元範圍內， 提供擔保聲請就抗告人之財產予以假
    扣押等語，並提出起訴狀、營業登記資料、廣告企劃及業務
    銷售合約書、廣告製作委託契約書、土地異動清冊、存證信
    函等件為證。
二、按請求及假扣押之原因應釋明之，前項釋明如有不足，而債
    權人陳明願供擔保或法院認為適當者，法院得定相當之擔保
    ，命供擔保後為假扣押；釋明事實上之主張者，得用可使法
    院信其主張為真實之一切證據，民事訴訟法第526條第1項、
    第2項及第284條前段，分別定有明文。所謂假扣押之原因，
    即債務人有日後不能強制執行或甚難執行之虞，或應在外國
    為強制執行者，同法第 523條亦有明定。是債權人就請求及
    假扣押之原因，即因請求標的之現狀變更，有日後不能強制
    執行，或甚難執行之情事，如債務人浪費財產、增加負擔，
    或就財產為不利益處分，將成為無資力之狀態，或將移往遠
    地、逃匿無蹤、隱匿財產等，應提出可使法院信其主張為真
    之證據釋明之，必待釋明有所不足，而債權人陳明願供擔保
    以補釋明不足，始得准為假扣押。倘債權人未為任何釋明，
    縱陳明願供擔保，其假扣押之聲請自仍不應准許。又釋明其
    事實上之主張時，應同時提出供法院即時進行調查之證據，
    否則法院無限期命補正之必要（最高法院19年抗字第232 號
    判例、 同院75年度台抗字第453號裁定意旨及同院94年度台
    抗字第665號裁定意旨參照）。
三、經查，相對人為本件假扣押之聲請，固據提出起訴狀、營業
    登記資料、廣告企劃及業務銷售合約書、廣告製作委託契約
    書、土地異動清冊、存證信函為證，僅足以釋明抗告人確有
    積欠相對人承攬房屋銷售及廣告業務報酬，惟就假扣押之原
    因，相對人並未予釋明。至其以抗告人搬離合約書所載辦公
    處所及由另一公司繼續於同一基地上興建建物，泛稱抗告人
    有脫產或隱匿財產，致日後不能強制執行之虞云云，然對於
    抗告人有何浪費財產、增加負擔、就財產為不利益處分致陷
    入無資力狀態，或逃匿遠方或隱蔽財產等甚難執行之虞等情
    事，則未據相對人提出其他能即時調查之證據，自難認相對
    人已提出可使法院信其主張為真實之假扣押原因證據，難謂
    已盡釋明之責，自不得以其願供擔保而補其不足，揆諸前揭
    說明，應認無假扣押之必要。原裁定准其所請，容有未洽，
    抗告意旨指摘原裁定不當，求予廢棄，為有理由，自應由本
    院予以廢棄。
四、據上論結，本件抗告為有理由，爰裁定如主文。
中    華    民    國    97    年    9     月    12    日
                    民事第五庭
                        審判長 法  官 魏麗娟
                               法  官 梁宏哲
                               法  官 黃雯惠
正本係照原本作成。
不得再抗告。
中    華    民    國    97    年    9     月    15    日
                               書記官 鄭麗兒


司法院資訊處製作；財團法人民間司法改革基金會備份。
